臺灣臺中地方法院刑事判決　　　　　　　 96年度易字第141號
公　訴　人　臺灣臺中地方法院檢察署檢察官
被　　　告　甲○○
上列被告因賭博案件，經檢察官聲請簡易判決處刑（95年度偵字
第24515號），本院豐原簡易庭認不宜逕以簡易判決處刑（95年
度豐簡字第756號），簽移本院刑事庭改依通常程序審理，被告
於準備程序中就被訴事實為有罪之陳述，受命法官於聽取當事人
之意見後，由本院合議庭裁定由受命法官獨任以簡式審判程序判
決如下：
    主    文
甲○○意圖營利，聚眾賭博，處有期徒刑柒月，扣案之六合彩簽
注單貳拾參張、傳真機壹台、帳單肆張及錄音帶壹卷，均沒收。
    犯罪事實
一、甲○○基於賭博之繼續犯意與意圖營利，供給賭博場所及聚
    眾賭博之繼續犯意，自民國九十五年三月間起，提供其位於
    臺中縣大雅鄉○○村○○路○段二○二巷二弄一號之現住處
    ，設置傳真機及電話，作為簽賭場所，提供不特定多數人以
    電話或傳真圈選號碼簽賭下注，並聚集不特定多數人參與地
    下香港「六合彩」。其賭博方式係賭客自一至四十九個號碼
    簽注，分為「二星」、「三星」及「四星」、「對對碰」簽
    賭，以十至一百元為單位下注，賭客簽賭後甲○○再將賭客
    所簽選之號碼用以核對大樂透及香港六合彩當期開獎號碼，
    嗣賭客如簽中「二星」、「三星」、「四星」，分別可得彩
    金五十七倍、五百七十倍、五千七百倍之金額，如未簽中，
    則所繳交之賭金全歸甲○○所有。嗣於九十五年十月十九日
    十九時四十五分許，為警持搜索票至上開處所查獲，並扣得
    當場賭博之器具六合彩簽注單二十三張及甲○○所有供上開
    賭博犯行所用之傳真機一台、帳單四張及錄音帶一卷。
二、案經臺中縣警察局豐原分局報告臺灣臺中地方法院檢察署檢
    察官偵查起訴。
    理    由
一、上開犯罪事實，業據被告甲○○於偵查中及本院審理時均供
    承不諱，並有當場賭博之器具六合彩簽注單二十三張及被告
    所有供上開賭博犯行所用之傳真機一台、帳單四張及錄音帶
    一卷扣案可資佐證，足見被告自白與事實相符，應堪採信。
    本件事證明確，被告上開賭博犯行，堪以認定。
二、查被告提供住宅經營六合樂賭博，不特定多數人均可自由出
    入簽賭，是該住宅實際已成公眾得出入之場所，自應認係屬
    於公眾得出入之場所「司法院（七九）廳刑一字第二八四號
    刑事法律問題座談會研究意見參照」。核被告所為，係犯刑
    法第二百六十六條第一項前段公然賭博罪、同法第二百六十
    八條前段意圖營利供給賭博場所罪及同法第二百六十六條後
    段意圖營利聚眾賭博罪。被告以一行為同時觸犯上開三罪名
    ，為想像競合犯，應依刑法第五十五條規定，從一重論以情
    節較重之意圖營利聚眾賭博一罪（最高法院七十九年度台非
    字第二０六號裁判意旨參照）。又按利用香港六合彩開彩號
    碼為對獎號碼，聚集不特定之人簽賭下注，於每星期固定之
    開彩時間對獎，以簽中與否論輸贏，藉此牟利，即俗稱所謂
    經營六合彩之賭博，此種犯罪形態，本質上乃具有反覆、延
    續之特質，亦即聚眾賭博之目的既在於營利，當不止對獎賭
    博一次就結束，其必於每星期固定時間反覆對獎賭博，而對
    獎前讓賭客簽賭行為亦係被告聚眾賭博之延續，因此每週重
    覆之簽賭、對獎，方屬意圖營利，聚眾賭博之常態與典型，
    如有中斷應屬例外，是以本件被告自九十五年三月間起至同
    年十月十九日十九時四十五分許為警查獲止，所為連貫、反
    覆主持多期六合彩賭博之行為，依上開說明，於刑法評價上
    ，應認係集合多數犯罪行為而構成聚眾賭博之獨立犯罪類型
    ，應僅成立一罪，不因其行為係跨越九十五年七月一日刑法
    修正施行前、後而有不同，且本件既經評價為一罪，應以最
    後行為時之法律處斷，故本件應直接適用修正施行後之新法
    ，無新舊法比較適用之問題，附此說明。爰審酌被告曾於七
    十九年間及八十六年間，均因犯賭博罪，經本院分別判處有
    期徒刑六月，併科罰金銀元三萬元確定，均已執行完畢（均
    不構成累犯），有臺灣高等法院被告前案紀錄表一紙附卷可
    憑，竟仍不知悔改，復為本件同類之賭博犯行，顯見上開對
    被告所處准予易科罰金之徒刑均未收矯治之效果，已不宜再
    判處被告得准予易科罰金之刑，又被告經營上開六合彩賭博
    從中獲取不法利益，並助長賭風及社會僥倖心理，使人廢時
    失業，易趨於遊惰，對社會風氣有極為不良之影響，暨其犯
    罪後坦承犯行，態度良好，且曾患有胰頭癌之痼疾等一切情
    狀，量處如主文第一項所示之刑，以資懲儆。另本件扣案之
    投注簽單二十三張，為當場賭博之器具（最高法院八十七年
    度台非字第二○七號裁判同此見解），業據被告自承不諱，
    應依刑法第二百六十六條第二項規定宣告沒收，其餘扣案之
    傳真機一台、帳單四張及錄音帶一卷，係被告所有供上開賭
    博犯罪所用之物，亦據被告供明在卷，爰依刑法第三十八條
    第一項第二款規定宣告沒收。
據上論斷，應依刑事訴訟法第四百五十二條、第二百七十三條之
一第一項、第二百九十九條第一項前段，刑法第二百六十六條第
一項前段、第二項、第二百六十八條、第五十五條、第三十八條
第一項第二款，刑法施行法第一條之一，判決如主文。
中　　華　　民　　國　　96　　年　　1 　　月　　16　　日
                  刑事第十庭    法  官  黃炫中
上正本證明與原本無異。
如不服本判決，應於送達後十日內向本院提出上訴狀（須附繕
本），上訴於台灣高等法院台中分院。
                                書記官  黃珮華
中　　華　　民　　國　　96　　年　　1　　月　　16　　日
附錄論罪科刑法條
中華民國刑法第266條
（普通賭博罪與沒收物）
在公共場所或公眾得出入之場所賭博財物者，處 1 千元以下罰金
。但以供人暫時娛樂之物為賭者，不在此限。
當場賭博之器具與在賭檯或兌換籌碼處之財物，不問屬於犯人與
否，沒收之。
中華民國刑法第268條
（圖利供給賭場或聚眾賭博罪）
意圖營利，供給賭博場所或聚眾賭博者，處 3 年以下有期徒刑，
得併科 3 千 元以下罰金。
